最高法院刑事判決            一○○年度台上字第六○三二號
上  訴  人  李宏彬
上列上訴人因違反毒品危害防制條例案件，不服台灣高等法院高
雄分院中華民國一○○年八月十六日第二審更審判決（一○○年
度上更(一)字第二二四號，起訴案號：台灣高雄地方法院檢察署九
十七年度偵字第六一四六號），提起上訴，本院判決如下：
    主  文
上訴駁回。
    理  由
按刑事訴訟法第三百七十七條規定，上訴於第三審法院，非以判
決違背法令為理由，不得為之。是提起第三審上訴，應以原判決
違背法令為理由，係屬法定要件。如果上訴理由書狀並未依據卷
內訴訟資料，具體指摘原判決不適用何種法則或如何適用不當，
或所指摘原判決違法情事，顯與法律規定得為第三審上訴理由之
違法情形，不相適合時，均應認其上訴為違背法律上之程式，予
以駁回。本件原判決撤銷第一審之科刑判決，改判論處上訴人李
宏彬共同販賣第三級毒品累犯罪刑，已詳敘認定犯罪事實之依據
及憑以認定之理由。並對如何認定：上訴人否認犯罪之辯解，不
足採取；證人張瑞欽（因共同販賣第三級毒品，業經判決有罪確
定）在警詢、第一次偵查中之證詞，真實可信，其嗣後於原審審
理中翻供之詞，不足採取；證人即承辦員警侯安泰於歷審之證言
，足以採信；皆已依據卷內資料予以指駁及說明。從形式上觀察
，原判決並無違背法令之情形存在。查原判決係依憑張瑞欽在警
詢及偵查中之陳述、侯安泰在歷審之證言、上訴人所使用門號00
00000000、0000000000、0000000000行動電話之監聽錄音譯文，
及為警查獲時扣得如原判決附表一、二所示之物等證據資料，本
於事實審採證認事之職權行使及推理作用，據以認定上訴人之犯
行，並無單憑張瑞欽之證言認定上訴人犯罪之情形，所為論斷復
無悖於經驗法則、論理法則，自無欠缺補強證據及違背證據法則
之違法情形。又刑之量定係屬事實審法院得依職權自由裁量之事
項，而科刑時茍已以行為人之責任為基礎，斟酌刑法第五十七條
各款所列情狀而未逾法定刑度，或違背公平正義情形，即不得遽
指為違法。原判決已說明經斟酌刑法第五十七條規定情形，為量
刑之基礎，而對上訴人量處罪刑，並無逾法定刑度及違背公平正
義情形，縱理由載稱上訴人否認犯行等語，亦敘明係審酌其未具
悛悔之意之犯罪後態度而已，不能任意指為違法。上訴意旨未憑
卷內證據資料，具體指摘原判決如何違背法令，徒為事實上之爭
辯，並對原審採證認事及量刑之職權行使，任意指摘，難謂已符
合首揭法定上訴要件。其上訴違背法律上之程式，應予駁回。
據上論結，應依刑事訴訟法第三百九十五條前段，判決如主文。
中    華    民    國  一○○  年   十一   月    四    日 
                      最高法院刑事第十庭
                          審判長法官  陳  世  淙  
                                法官  陳  東  誥  
                                法官  何  菁  莪  
                                法官  洪  曉  能  
                                法官  洪  昌  宏  
本件正本證明與原本無異
                                      書  記  官  
中    華    民    國  一○○  年    十一  月    八    日
                                                      v